# 少数股东权益如何计算

提问人：xflcpa123 时间：2012-01-30 23:06:02
各位老师：请教下： 2011 年 1 月，A、B分别投资 800 万元和 200 万元，持有C80%和20%的股权， 2011 年 8 月，B单方面增资 1000 万元，增资后占比60%. 增资前C实现本期净利润 100 万元，增资后实现净利润 150 万元 ，如何计算期末少数股东损益（是100 80%+150 40%吗）及少数股东权益？谢谢！

回答人：chenyiwei
要看双方增资协议中对增资前累积的留存收益归属如何约定。如果没有特殊约定，一般是共享的，此时少数股东权益按期末余额乘以期末股权比例计算，少数股东损益分段计算。

提问人：lzqyybb 时间：2013-03-11 21:00:00
回复 chenyiwei 的帖子
若是按分段计算少数股东损益，则累计一定年限后发现合并报表中反映的少数股东权益与少数股东权益按期末余额乘以期末股权比例计算金额不一致，这是怎么回事？

回答人：chenyiwei
在股权比例变动日按解释 2 号第二条购买少数股权的规定，或者按财会便[2009]14号不丧失控制权前提下部分处置子公司股权的规定，差额调整权益处理。

提问人：lovelyandy 时间：2018-05-09 11:37:34
陈版，请问，如果双方约定少数股东对累计的留存收益无分配权，那少数股权权益怎么算呢，增资日到期末的净利润乘以持股比例吗？算这部分吗？还是期末（实收资本+资本公积）*持股比例呢？

回答人：chenyiwei
（期末净资产-母公司独享的留存收益）*少数股东持股比例。

提问人：sunnycubo 时间：2019-04-27 17:07:50
请问陈版，母子公司之间的关联交易只有“未实现逆流交易损益”会影响合并层面子公司的净资产吗？其他的关联交易比如母子公司之间的资金拆借，母公司其他应收款、利息收入与子公司其他应付款、利息支出的抵消，是否会影响合并层面子公司的净资产？

回答人：chenyiwei
不影响。